# 更新改造预计支出变更

提问人：Ceiky 时间：2023-07-08 17:07:11
请教陈老师，
背景：企业跟政府合作PPP项目，为无形资产模式。在项目完工时对经营期内更新改造做出预计，预计支出的现值确认无形资产，同时确认预计负债。在经营期内每个资产负债表日，企业对未来更新改造支出进行重新估计，对于重新估计的预计支出折现与账面的无形资产存在差异，这个差额该怎么处理呢？
①是调整无形资产原值，将调整后的净值在剩余经营期进行摊销？
②视作旧的无形资产处置，重新确认无形资产？
请陈老师解惑一下，谢谢

回答人：chenyiwei
1 、PPP项目的更新改造支出需要发生的原因，并不是PPP项目资产的建设本身，而是运营期内对其使用，所以PPP项目运营期内的更新改造支出并不应当在项目资产建成时就提取出来，而是在下一次更新改造之前逐步计提出来。具体请参阅《PPP项目合同社会资本方会计处理应用案例——无形资产模式》中对于“路面翻修义务”的处理。
2 、如果计提过程中对未来更新改造支出进行重新估计，对于重新估计的预计支出折现与原估计数存在差异的，则需进行会计估计变更，具体请参阅《中审众环研究 2020 》之“问题4-4-18 （BOT污水处理厂预计大维修费用变动的相关问题）”。